# 请教陈版主--《合并基金产品单体报表问题》

提问人：Dwfox 时间：2019-03-19 15:17:24
陈版主，如果在基金公司作为基金产品管理人投资自有基金产品可变回报超过 30% 比例时行业内普遍认为以达到控制标准，故对对应基金产品进行合并。但是否将基金产品在单体报表层面将可供出售金融资产重分类至长期股权投资这点各基金公司处理不同，所以想咨询陈版主的看法，是否需要将满足合并条件的基金产品从可供出售金融资产在单体层面调整至长期股权投资中。看了 “企业会计准则第 2 号——长期股权投资（ 2014 修订）第十四条”
中的规定我觉得是否应该在单体报表层面重分类至长期股权投资会比较合理？谢谢陈版主！

回答人：chenyiwei
个人理解，既然已经认定基金管理公司对该基金存在控制，则符合 “子公司” 的定义，此时不再适用金融资产准则，而应作为一项 “其他非流动资产” 列报，并采用成本进行后续计量，类似于对子公司的成本法核算。